---
title: "bourseAEFE"
output: rmarkdown::html_vignette
vignette: >
  %\VignetteIndexEntry{bourseAEFE}
  %\VignetteEngine{knitr::rmarkdown}
  %\VignetteEncoding{UTF-8}
---

```{r, include = FALSE}
knitr::opts_chunk$set(
  collapse = TRUE,
  comment = "#>"
)
```

# Évolution des bourses AEFE en fonction ds salaires et d'une variation de l'IPPA
vérifiez que le paquet bourseAEFE soit installé, par exemple en utilisant:
```{r, eval = FALSE}
devtools::install_github("https://github.com/Skl8em/bourseAEFE")
```


```{r setup}
library(bourseAEFE)
library(dplyr)
```


## Introduction
Cette vignette montre comment utiliser le paquet bourseAEFE pour estimer les effets de réformes sur les bourse en deux exemples, changement d'IPPA et changement de frais de scolarité.
Pour faciliter l'analyse, nous partons d'un taux de change constant, de $1$, d'un index IPPA de $100$, de frais de scolarité annuel de $5000$ dans la denomination locale (donc en EUR aussi, le taux de change étant de $1$). Nous analysons des famille mono- et bi-parentale de $1$ à $4$ enfants.

```{r}
tx <- 1 # taux de change
ippa <- 100
t_cps <- 0.05
p <- part(2, 3) # part obtenu pour famille biparentale et 1 a 4 enfants
sco <- 5000 # frais annuel de scolarité
```

les taux finaux se calcul simplement suivant cette formule:
```{r}
quotient_final(36000, sco, p, ippa, tx, t_cps)
```

Voir a quelle hausse de salaires une baisse du quotient theorique correspondrait se calcule de cette sorte:
```{r}
salaire <- 36000
(qt <- quotient_theorique(salaire, sco, p, ippa, tx))

(revenu_net_imp(cps(0.4, t_cps), sco, p, ippa, tx, t_cps) - salaire)

```

## Representer les effets d'une variation de l'IPPA

Pour répresenter les effets pour beaucoup de famille, il est utile de construire un echelon de salaire representant le spectre possible:
```{r}
rev_max <- 1.5 * max(revenu_net_imp(0, sco, p, ippa, tx, t_cps))
rev_min <- min(revenu_net_imp(1, sco, p, ippa, tx, t_cps))

s <- seq(rev_min, rev_max, length.out = 100)
```

nous pouvons des lors joindre toutes les données pour construire les graphiques:
```{r}

p <- part(1:2,1:4) # part obtenu pour famille biparentale et 1 a 4 enfants

tibble::tibble(
  scenario = c("avant", "apres"),
  ippa = c(100, 80)
) %>%
tidyr::expand_grid(
  parent = 2,#factor(1:2, labels = c("monoparentale", "biparentale")),
  enfants = 1:4,
  salaire = s,
  t_cps = t_cps
) %>%
  dplyr::mutate(
    scolarite =  sco * enfants,
    part = part(parent, enfants),
    quotient = quotient_final(salaire, scolarite, part, ippa, tx, t_cps),
    q_edu_salaire = (1 - quotient) * scolarite / salaire
  ) %>%
  ggplot2::ggplot(ggplot2::aes(x = salaire, y = q_edu_salaire)) +
  ggplot2::geom_line(ggplot2::aes(color = scenario)) +
  ggplot2::facet_grid(~enfants)

```
## Representer les effets d'une hausse des frais de scolarité


de la meme maniere, une hausse de $10%$ des frais de scolarité se laisse facilement representé:
```{r}
tibble::tibble(
  scenario = c("avant", "apres"),
  frais = c(sco, sco * 1.1)
) %>%
  tidyr::expand_grid(
    parent = 2,#factor(1:2, labels = c("monoparentale", "biparentale")),
    enfants = 1:4,
    salaire = s,
    ippa = 100,
    t_cps = t_cps
  ) %>%
  dplyr::mutate(
    scolarite = frais * enfants,
    part = part(parent, enfants),
    quotient = quotient_final(salaire, scolarite, part, ippa, tx, t_cps),
    q_edu_salaire = (1 - quotient) * scolarite / salaire
  ) %>%
  ggplot2::ggplot(ggplot2::aes(x = salaire, y = q_edu_salaire)) +
  ggplot2::geom_line(ggplot2::aes(color = scenario)) +
  ggplot2::facet_grid(~enfants)

```
